# 资本化

提问人：zixun2022 时间：2023-10-21 15:32:13
陈老师您好：
关于在建工程资本化的问题向您请教，根据《企业会计准则第 17 号——借款费用》第十四条：购建或者生产的符合资本化条件的资产的各部分分别完工，且每部分在其他部分继续建造过程中可供使用或者可对外销售，且为使该部分资产达到预定可使用或可销售状态所必要的购建或者生产活动实质上已经完成的，应当停止与该部分资产相关的借款费用的资本化。
购建或者生产的资产的各部分分别完工，但必须等到整体完工后才可使用或者可对外销售的，应当在该资产整体完工时停止借款费用的资本化。
我的问题是， 1 、假如构建的设备（是成品）并不需要复杂的安装程序，但是需要与其他设备一起但必须等到整体完工后才可使用或者可对外销售的的情况下，这件设备本身是否符合资本化的资产呢。
2 、如何理解分别完工可供使用，还是整体完工可供使用呢。假如一件设备买来就是成品的话就不需要复杂的构建过程，那是否意味着这件设备本身就永远不符合资本化的资产呢。

回答人：chenyiwei
1 、该设备本身购建所需时间短于一年，则其虽然需与其他符合资本化条件的资产一并投用，但不能因此而将其列入可资本化的资产范围。
2 、实务中对此问题可能有两种理解，一种是仅依据设备本身的技术状况考虑其能否单独使用；另一种是除了技术状态的考虑之外，还要考虑对该设备在没有其他配套的情况下单独使用是否经济。个人倾向于前一种，即仅考虑设备的技术状态是否可以独立使用，而不考虑独立使用的经济性。
3 、假如一件设备买来就是成品的话就不需要复杂的构建过程，则表明这件设备本身就永远不符合资本化的资产。